【裁判字號】    98,訴,157
【裁判日期】    980313
【裁判案由】    毒品危害防制條例
【裁判全文】
臺灣基隆地方法院刑事判決        98年度訴字第157號
公  訴  人  臺灣基隆地方法院檢察署檢察官
被      告  乙○○
                    （另案於臺灣基隆監獄執行中）
上列被告因毒品危害防制條例案件，經檢察官提起公訴（97年度
毒偵字第2574號），並經本院合議庭裁定由受命法官獨任進行簡
式審判程序，判決如下：
    主      文
乙○○施用第一級毒品，累犯，處有期徒刑柒月。
    事實及理由
一、本件證據應補充：「被告於本院準備程序及審判程序之自白
    。」、應適用之法條應補充：「被告持有第一級毒品海洛因
    係供施用，其持有之低度行為為施用之高度行為所吸收，不
    另論罪。」外，餘均引用如附件檢察官起訴書之記載。
二、據上論斷，應依刑事訴訟法第273條之1第1項、第284條之1
    、第299條第1項前段、第310條之2、第454條第2項，毒品危
    害防制條例第10條第1項、第23條第2項，刑法第11條前段、
    第47條第1項，判決如主文。
本案經檢察官甲○○到庭執行職務。
中    華    民    國    98    年    3    月    13     日
                  刑事第四庭法  官    何怡穎
以上正本證明與原本無異。
如不服本判決應於收受送達後10日內向本院提出上訴書狀，並應
敘述具體理由；其未敘述上訴理由者，應於上訴期間屆滿後20日
內向本院補提理由書 (均須按他造當事人之人數附繕本)「切勿
逕送上級法院」。
中    華    民    國    98    年    3    月    13     日
                            書記官    鄭梅君
附錄本案論罪科刑法條：
毒品危害防制條例第10條
施用第一級毒品者，處 6 月以上 5 年以下有期徒刑。
施用第二級毒品者，處 3 年以下有期徒刑。
附件：
臺灣基隆地方法院檢察署檢察官起訴書
                                    97年度毒偵字第2574號
    被      告  乙○○  男  42歲（民國○○年○月○○日生）
                        住基隆市○○區○○街14巷15號5樓
                        國民身分證統一編號：Ｚ000000000號
                        （現於臺灣基隆監獄執行中）
上列被告因違反毒品危害防制條例案件，業經偵查終結，認應提
起公訴，茲敘述犯罪事實及證據並所犯法條如下：
        犯罪事實
一、乙○○前因施用毒品案件，經觀察、勒戒後，認無繼續施用
    毒品之傾向，於民國88年10月11日執行完畢釋放，並由臺灣
    士林地方法院檢察署檢察官以88年度毒偵字第555號為不起
    訴處分確定。復因施用第一、二級毒品案件，經觀察、勒戒
    後，認有繼續施用毒品之傾向，由本署檢察官提起公訴及聲
    請強制戒治，經臺灣基隆地方法院以90年度訴字第103號判
    處應執行有期徒刑10月確定，並經同法院以90年度毒聲字第
    220號裁定令入戒治處所施以強制戒治，於91年6月6日戒治
    期滿執行完畢。另因違反山坡地保育利用條例案件，經臺灣
    高等法院以90年度上更一字第1037號判處應執行有期徒刑1
    年確定，前開2罪嗣經臺灣高等法院以91年度聲字第993號裁
    定，合併定應執行刑為有期徒刑1年8月確定。再因施用第一
    級毒品案件，經臺灣基隆地方法院以90年度訴字第674號判
    處有期徒刑10月確定，與前開2罪接續執行，並於94年9月6
    日執行完畢。又因施用第一級毒品案件，經臺灣基隆地方法
    院以94年度訴字第1117號判處有期徒刑7月確定；再因施用
    第一級毒品案件，經臺灣基隆地方法院以95年度訴字第492
    號判處有期徒刑1年1月確定，嗣經同法院以96年度聲減字第
    513號裁定減刑為應執行有期徒刑6月15日確定，上開2罪接
    續執行，並於96年8月24日執行完畢。
二、詎乙○○猶不知悔改，基於施用第一級海洛因之犯意，於97
    年8月17日晚上11時許，在其基隆市○○區○○街14巷15號5
    樓住處，將第一級毒品海洛因摻入香煙內，以點燃吸食方式
    ，施用第一級毒品海洛因1次。嗣因其係列管毒品人口，於
    同年月18日上午11時至警局採驗尿液查獲，復經其同意為警
    採尿送驗，結果呈鴉片類陽性反應，始查悉上情。
三、案經基隆市警察局第四分局報告偵辦。
        證據並所犯法條
一、證據名稱及待證事實
┌──┬──────────┬────────────┐
│編號│證據名稱            │待證事實                │
├──┼──────────┼────────────┤
│一  │被告乙○○於偵查中之│被告有上開施用海洛因之行│
│    │自白。              │為。                    │
├──┼──────────┼────────────┤
│二  │基隆市警察局應受尿液│經警採集被告尿液送驗，鑑│
│    │採驗人尿液檢體採集送│驗結果呈海洛因之代謝物嗎│
│    │驗紀錄表、台灣檢驗科│啡陽性反應，足證被告有上│
│    │技股份有限公司97年9 │述施用海洛因之事實。    │
│    │月1日出具之濫用藥物 │                        │
│    │檢驗報告各1份。     │                        │
├──┼──────────┼────────────┤
│三  │刑案資料查註紀錄表、│被告有如事實欄所載之施用│
│    │全國施用毒品案件紀錄│毒品紀錄，被告於前述強制│
│    │表各1份。           │戒治執行完畢釋放後5年內 │
│    │                    │，又因施用毒品案件經法院│
│    │                    │判刑確定並執行完畢，現再│
│    │                    │犯本件施用毒品罪。      │
└──┴──────────┴────────────┘
二、核被告所為，係犯毒品危害防制條例第10條第1項之施用第
    一級毒品罪嫌。又被告曾受如犯罪事實欄所載有期徒刑之執
    行完畢，有本署刑案資料查註紀錄表1份在卷可按，其受有
    期徒刑之執行完畢，於5年以內故意再犯本件有期徒刑以上
    之罪，為累犯，請依刑法第47條第1項之規定，加重其刑。
三、依毒品危害防制條例第23條第2項、刑事訴訟法第251條第1
    項提起公訴。
    此  致
臺灣基隆地方法院
中    華    民    國    98    年    2     月    11    日
                              檢察官  林  明  志
本件正本證明與原本無異
中    華    民    國    98    年    2     月    12    日
                              書記官  張  雅  
附錄所犯法條：
毒品危害防制條例第10條第1項
    施用第一級毒品者，處 6 月以上 5 年以下有期徒刑。
    施用第二級毒品者，處 3 年以下有期徒刑。


司法院資訊處製作；財團法人民間司法改革基金會備份。
